# 请教陈老师，表决权和持股比例！

提问人：心海拂清风 时间：2014-10-20 10:24:37
1 请教陈老师，表决权和持股比例在那些情况下会不一样，会对报表产生哪些影响？谢谢！ 2 合并报表中计算投资收益稍等按照持股比例来计算，判断是否控制应该考虑表决权，是这样吧！谢谢!

回答人：chenyiwei
1 、在实务中无法完全穷举可能的情形。但一般理解至少包括：（ 1 ）股东之间通过协议方式（或在公司章程中）对表决权安排作出特殊约定；（ 2 ）某些特殊的公司不是以股东会为最高权力机构，而是以董事会为最高权力机构（如以前按老的外商投资企业法律成立的外商投资企业），而董事会的人员构成不同于股权比例；等等。 2 、是。（条件是该被投资单位不是结构化主体）